---
title: "Data analysis for LOO bayesian index"
output: html_notebook
editor_options: 
  chunk_output_type: console
---

```{r libraries}
library(readr)
library(tidyverse)
```

```{r import data}
data <- read_csv("dat/df_total_datos.csv")
```

LOO (Leave-one-out) es un índice de ajuste relativo para evaluar y comparar
modelos estadísticos. Se basa en el concepto de validación cruzada de dejar uno
fuera (Leave-One-Out Cross-Validation).

La **validación cruzada** es un método para evaluar el rendimiento de un modelo
predictivo, que consiste en:

1.  Entrenar un modelo con todos los datos excepto uno.
2.  Evaluar el modelo con el dato que queda fuera.
3.  Repetición del proceso para cada dato del conjunto de datos (en nuestro
    caso, cada modelo simulado?)
4.  Se promedia el error de predicción obtenido en cada iteración.

En nuestro estudio de simulación se calculó utilizando la función loo.brmsfit()
-teniendo como alias la función LOO()- del paquete `brms`.

Una vez calculado, los valores del LOO se pueden utilizar como criterio en la
comparación de modelos, de forma que tiene un funcionamiento similar al AIC
(Akaike Information Criterion) o el BIC (Bayesian Information Criteiron), pero
adaptado al enfoque bayesiano. De esta forma, permite comparar diferentes
modelos bayesianos basándose en su capacidad de predecir datos nuevos y favorece
a modelos con mejor ajuste y menor complejidad.

Como ventajas, podemos destacar la eficiencia (al evitar la necesidad de re-
entrenar el modelo múltiples veces), la adaptabilidad (se adapta a modelos
complejos y de alta dimensionalidad) y robustez (reduce el riesgo de sobreajste
al evaluar modelos utilizando datos no vistos). **El LOO bayesiano es
especialmente** **útil para modelos bayesianos complejos que pueden ser
difíciles de evaluar con** **métodos tradicionales**. Un menor valor de LOO
indica mejor capacidad predictiva.

Para analizar la selección del modelo correcto a través de LOO, tenemos que
seguir varios pasos:

1)  Aislar las variables que contienen los valores "LOO" para cada modelo
    estimado.
2)  Aislar las variables "factor" de la simulación, especialmente "modpob".
3)  Crear una variable de selección del modelo correcto para cada uno de los
    modelos bayesianos

```{r}
data |> select(contains("loo")) |> colnames()
```

```{r}
data_LOO <- data |> select(contains("loo"), modpob, TE, MR, N) 
```

```{r}
data_LOO |> mutate(
  # N1
  LOO_bn1 = case_when(
    #modpob == 0 (minimal)
    modpob == 0 & ((min_LOO_brms < int_LOO_n1_brms) & (min_LOO_brms < slop_LOO_n1_brms) & (min_LOO_brms < max_LOO_n1_brms)) ~ 1,
    modpob == 0 & ((min_LOO_brms > int_LOO_n1_brms) & (min_LOO_brms > slop_LOO_n1_brms) & (min_LOO_brms > max_LOO_n1_brms)) ~ 0,
    
   #modpob == 1 (intersecciones)  
    modpob == 1 & ((int_LOO_n1_brms < max_LOO_n1_brms) & (int_LOO_n1_brms < slop_LOO_n1_brms) & (int_LOO_n1_brms < min_LOO_brms)) ~ 1,
   modpob == 1 & ((int_LOO_n1_brms > max_LOO_n1_brms) & (int_LOO_n1_brms > slop_LOO_n1_brms) & (int_LOO_n1_brms > min_LOO_brms)) ~ 0,
   
   #modpob == 2 (pendientes)
   modpob == 2 & ((slop_LOO_n1_brms < max_LOO_n1_brms) & (slop_LOO_n1_brms <  int_LOO_n1_brms) & (slop_LOO_n1_brms < min_LOO_brms)) ~ 1,
   modpob == 2 & ((slop_LOO_n1_brms > max_LOO_n1_brms) & (slop_LOO_n1_brms >  int_LOO_n1_brms) & (slop_LOO_n1_brms > min_LOO_brms)) ~ 0,
   
   #modpob == 3 (maximal)
   modpob == 3 & ((max_LOO_n1_brms < slop_LOO_n1_brms) & (max_LOO_n1_brms < int_LOO_n1_brms) & (max_LOO_n1_brms < min_LOO_brms)) ~ 1,
   modpob == 3 & ((max_LOO_n1_brms > slop_LOO_n1_brms) & (max_LOO_n1_brms > int_LOO_n1_brms) & (max_LOO_n1_brms > min_LOO_brms)) ~ 0,
  ),
  
  #N2
    LOO_bn2 = case_when(
    #modpob == 0 (minimal)
    modpob == 0 & ((min_LOO_brms < int_LOO_n2_brms) & (min_LOO_brms < slop_LOO_n2_brms) & (min_LOO_brms < max_LOO_n2_brms)) ~ 1,
    modpob == 0 & ((min_LOO_brms > int_LOO_n2_brms) & (min_LOO_brms > slop_LOO_n2_brms) & (min_LOO_brms > max_LOO_n2_brms)) ~ 0,
    
   #modpob == 1 (intersecciones)  
    modpob == 1 & ((int_LOO_n2_brms < max_LOO_n2_brms) & (int_LOO_n2_brms < slop_LOO_n2_brms) & (int_LOO_n2_brms < min_LOO_brms)) ~ 1,
   modpob == 1 & ((int_LOO_n2_brms > max_LOO_n2_brms) & (int_LOO_n2_brms > slop_LOO_n2_brms) & (int_LOO_n2_brms > min_LOO_brms)) ~ 0,
   
   #modpob == 2 (pendientes)
   modpob == 2 & ((slop_LOO_n2_brms < max_LOO_n2_brms) & (slop_LOO_n2_brms <  int_LOO_n2_brms) & (slop_LOO_n2_brms < min_LOO_brms)) ~ 1,
   modpob == 2 & ((slop_LOO_n2_brms > max_LOO_n2_brms) & (slop_LOO_n2_brms >  int_LOO_n2_brms) & (slop_LOO_n2_brms > min_LOO_brms)) ~ 0,
   
   #modpob == 3 (maximal)
   modpob == 3 & ((max_LOO_n2_brms < slop_LOO_n2_brms) & (max_LOO_n2_brms < int_LOO_n2_brms) & (max_LOO_n2_brms < min_LOO_brms)) ~ 1,
   modpob == 3 & ((max_LOO_n2_brms > slop_LOO_n2_brms) & (max_LOO_n2_brms > int_LOO_n2_brms) & (max_LOO_n2_brms > min_LOO_brms)) ~ 0,
  ),
  
    #N3
    LOO_bn3 = case_when(
    #modpob == 0 (minimal)
    modpob == 0 & ((min_LOO_brms < int_LOO_n3_brms) & (min_LOO_brms < slop_LOO_n3_brms) & (min_LOO_brms < max_LOO_n3_brms)) ~ 1,
    modpob == 0 & ((min_LOO_brms > int_LOO_n3_brms) & (min_LOO_brms > slop_LOO_n3_brms) & (min_LOO_brms > max_LOO_n3_brms)) ~ 0,
    
   #modpob == 1 (intersecciones)  
    modpob == 1 & ((int_LOO_n3_brms < max_LOO_n3_brms) & (int_LOO_n3_brms < slop_LOO_n3_brms) & (int_LOO_n3_brms < min_LOO_brms)) ~ 1,
   modpob == 1 & ((int_LOO_n3_brms > max_LOO_n3_brms) & (int_LOO_n3_brms > slop_LOO_n3_brms) & (int_LOO_n3_brms > min_LOO_brms)) ~ 0,
   
   #modpob == 2 (pendientes)
   modpob == 2 & ((slop_LOO_n3_brms < max_LOO_n3_brms) & (slop_LOO_n3_brms <  int_LOO_n3_brms) & (slop_LOO_n3_brms < min_LOO_brms)) ~ 1,
   modpob == 2 & ((slop_LOO_n3_brms > max_LOO_n3_brms) & (slop_LOO_n3_brms >  int_LOO_n3_brms) & (slop_LOO_n3_brms > min_LOO_brms)) ~ 0,
   
   #modpob == 3 (maximal)
   modpob == 3 & ((max_LOO_n3_brms < slop_LOO_n3_brms) & (max_LOO_n3_brms < int_LOO_n3_brms) & (max_LOO_n3_brms < min_LOO_brms)) ~ 1,
   modpob == 3 & ((max_LOO_n3_brms > slop_LOO_n3_brms) & (max_LOO_n3_brms > int_LOO_n3_brms) & (max_LOO_n3_brms > min_LOO_brms)) ~ 0,
  ),
  
# C1

   LOO_bc1 = case_when(
    #modpob == 0 (minimal)
    modpob == 0 & ((min_LOO_brms < int_LOO_c1_brms) & (min_LOO_brms < slop_LOO_c1_brms) & (min_LOO_brms < max_LOO_c1_brms)) ~ 1,
    modpob == 0 & ((min_LOO_brms > int_LOO_c1_brms) & (min_LOO_brms > slop_LOO_c1_brms) & (min_LOO_brms > max_LOO_c1_brms)) ~ 0,
    
   #modpob == 1 (intersecciones)  
    modpob == 1 & ((int_LOO_c1_brms < max_LOO_c1_brms) & (int_LOO_c1_brms < slop_LOO_c1_brms) & (int_LOO_c1_brms < min_LOO_brms)) ~ 1,
   modpob == 1 & ((int_LOO_c1_brms > max_LOO_c1_brms) & (int_LOO_c1_brms > slop_LOO_c1_brms) & (int_LOO_c1_brms > min_LOO_brms)) ~ 0,
   
   #modpob == 2 (pendientes)
   modpob == 2 & ((slop_LOO_c1_brms < max_LOO_c1_brms) & (slop_LOO_c1_brms <  int_LOO_c1_brms) & (slop_LOO_c1_brms < min_LOO_brms)) ~ 1,
   modpob == 2 & ((slop_LOO_c1_brms > max_LOO_c1_brms) & (slop_LOO_c1_brms >  int_LOO_c1_brms) & (slop_LOO_c1_brms > min_LOO_brms)) ~ 0,
   
   #modpob == 3 (maximal)
   modpob == 3 & ((max_LOO_c1_brms < slop_LOO_c1_brms) & (max_LOO_c1_brms < int_LOO_c1_brms) & (max_LOO_c1_brms < min_LOO_brms)) ~ 1,
   modpob == 3 & ((max_LOO_c1_brms > slop_LOO_c1_brms) & (max_LOO_c1_brms > int_LOO_c1_brms) & (max_LOO_c1_brms > min_LOO_brms)) ~ 0,
  ),
  
  #c2
    LOO_bc2 = case_when(
    #modpob == 0 (minimal)
    modpob == 0 & ((min_LOO_brms < int_LOO_c2_brms) & (min_LOO_brms < slop_LOO_c2_brms) & (min_LOO_brms < max_LOO_c2_brms)) ~ 1,
    modpob == 0 & ((min_LOO_brms > int_LOO_c2_brms) & (min_LOO_brms > slop_LOO_c2_brms) & (min_LOO_brms > max_LOO_c2_brms)) ~ 0,
    
   #modpob == 1 (intersecciones)  
    modpob == 1 & ((int_LOO_c2_brms < max_LOO_c2_brms) & (int_LOO_c2_brms < slop_LOO_c2_brms) & (int_LOO_c2_brms < min_LOO_brms)) ~ 1,
   modpob == 1 & ((int_LOO_c2_brms > max_LOO_c2_brms) & (int_LOO_c2_brms > slop_LOO_c2_brms) & (int_LOO_c2_brms > min_LOO_brms)) ~ 0,
   
   #modpob == 2 (pendientes)
   modpob == 2 & ((slop_LOO_c2_brms < max_LOO_c2_brms) & (slop_LOO_c2_brms <  int_LOO_c2_brms) & (slop_LOO_c2_brms < min_LOO_brms)) ~ 1,
   modpob == 2 & ((slop_LOO_c2_brms > max_LOO_c2_brms) & (slop_LOO_c2_brms >  int_LOO_c2_brms) & (slop_LOO_c2_brms > min_LOO_brms)) ~ 0,
   
   #modpob == 3 (maximal)
   modpob == 3 & ((max_LOO_c2_brms < slop_LOO_c2_brms) & (max_LOO_c2_brms < int_LOO_c2_brms) & (max_LOO_c2_brms < min_LOO_brms)) ~ 1,
   modpob == 3 & ((max_LOO_c2_brms > slop_LOO_c2_brms) & (max_LOO_c2_brms > int_LOO_c2_brms) & (max_LOO_c2_brms > min_LOO_brms)) ~ 0,
  ),
  
    #c3
    LOO_bc3 = case_when(
    #modpob == 0 (minimal)
    modpob == 0 & ((min_LOO_brms < int_LOO_c3_brms) & (min_LOO_brms < slop_LOO_c3_brms) & (min_LOO_brms < max_LOO_c3_brms)) ~ 1,
    modpob == 0 & ((min_LOO_brms > int_LOO_c3_brms) & (min_LOO_brms > slop_LOO_c3_brms) & (min_LOO_brms > max_LOO_c3_brms)) ~ 0,
    
   #modpob == 1 (intersecciones)  
    modpob == 1 & ((int_LOO_c3_brms < max_LOO_c3_brms) & (int_LOO_c3_brms < slop_LOO_c3_brms) & (int_LOO_c3_brms < min_LOO_brms)) ~ 1,
   modpob == 1 & ((int_LOO_c3_brms > max_LOO_c3_brms) & (int_LOO_c3_brms > slop_LOO_c3_brms) & (int_LOO_c3_brms > min_LOO_brms)) ~ 0,
   
   #modpob == 2 (pendientes)
   modpob == 2 & ((slop_LOO_c3_brms < max_LOO_c3_brms) & (slop_LOO_c3_brms <  int_LOO_c3_brms) & (slop_LOO_c3_brms < min_LOO_brms)) ~ 1,
   modpob == 2 & ((slop_LOO_c3_brms > max_LOO_c3_brms) & (slop_LOO_c3_brms >  int_LOO_c3_brms) & (slop_LOO_c3_brms > min_LOO_brms)) ~ 0,
   
   #modpob == 3 (maximal)
   modpob == 3 & ((max_LOO_c3_brms < slop_LOO_c3_brms) & (max_LOO_c3_brms < int_LOO_c3_brms) & (max_LOO_c3_brms < min_LOO_brms)) ~ 1,
   modpob == 3 & ((max_LOO_c3_brms > slop_LOO_c3_brms) & (max_LOO_c3_brms > int_LOO_c3_brms) & (max_LOO_c3_brms > min_LOO_brms)) ~ 0,
  ), 

#uniform
LOO_unif = case_when(
      #modpob == 0 (minimal)
    modpob == 0 & ((min_LOO_brms < int_LOO_uni_brms) & (min_LOO_brms < slop_LOO_uni_brms) & (min_LOO_brms < max_LOO_uni_brms)) ~ 1,
    modpob == 0 & ((min_LOO_brms > int_LOO_uni_brms) & (min_LOO_brms > slop_LOO_uni_brms) & (min_LOO_brms > max_LOO_uni_brms)) ~ 0,
    
   #modpob == 1 (intersecciones)  
    modpob == 1 & ((int_LOO_uni_brms < max_LOO_uni_brms) & (int_LOO_uni_brms < slop_LOO_uni_brms) & (int_LOO_uni_brms < min_LOO_brms)) ~ 1,
   modpob == 1 & ((int_LOO_uni_brms > max_LOO_uni_brms) & (int_LOO_uni_brms > slop_LOO_uni_brms) & (int_LOO_uni_brms > min_LOO_brms)) ~ 0,
   
   #modpob == 2 (pendientes)
   modpob == 2 & ((slop_LOO_uni_brms < max_LOO_uni_brms) & (slop_LOO_uni_brms <  int_LOO_uni_brms) & (slop_LOO_uni_brms < min_LOO_brms)) ~ 1,
   modpob == 2 & ((slop_LOO_uni_brms > max_LOO_uni_brms) & (slop_LOO_uni_brms >  int_LOO_uni_brms) & (slop_LOO_uni_brms > min_LOO_brms)) ~ 0,
   
   #modpob == 3 (maximal)
   modpob == 3 & ((max_LOO_uni_brms < slop_LOO_uni_brms) & (max_LOO_uni_brms < int_LOO_uni_brms) & (max_LOO_uni_brms < min_LOO_brms)) ~ 1,
   modpob == 3 & ((max_LOO_uni_brms > slop_LOO_uni_brms) & (max_LOO_uni_brms > int_LOO_uni_brms) & (max_LOO_uni_brms > min_LOO_brms)) ~ 0,
  ) 
) |> select(LOO_bn1:LOO_unif) 

```
