---
title: "Análisis de datos del proyecto `Análisis bayesiano v. frecuentista en diseños de caso único desde los modelos multinivel: cuestiones sobre la potencia y la tasa de error tipo I"
output: html_notebook
editor_options: 
  chunk_output_type: console
---

```{r libraries}
library(readr)
library(tidyverse)
library(rstatix)
library(ggpubr)

options(scipen = 99)
```

```{r import data}
data <- read_csv("dat/df_total_datos.csv")

data <- data |> mutate(
  ID = row_number()
) |> select(ID, everything(), -`...1`)

```

# Introducción

El objetivo general de este trabajo es comparar los marcos estadísticos
bayesiano y frecuentista en el contexto del uso de los modelos multinivel para
datos de diseños de caso único mediante un estudio de simulación.
Específicamente nos interesa un caso particular - cuando la estimación de los
parámetros de covarianza es un requisito para modelar la realidad de los datos.

Dentro de este objetivo general, destacamos tres objetivos específicos:

1.  En el marco bayesiano, establecer un **análisis de sensibilidad** para
    distintas distribuciones previas con diferentes grados de información en
    términos de potencia y tasa de error tipo I sobre elefecto de la
    intervención, así como la selección correcta del modelo. Los valores están
    inspirados como réplica conceptual en los utilizados por Moeyaert et al.

    (2017) y Baek et al. (2020). Los distintos grados de información de las
           distribuciones favorecen varianzas de distinta magnitud.

2.  Evaluar el **rendimiento de la selección del modelo correcto**. Se estudiará
    la proporción de veces que el modelo correcto se escoge con cuatro índices
    de ajuste relativo: AIC y BIC por parte de los métodos frecuentistas, y WAIC
    y LOO por parte de la perspectiva bayesiana. Se podría esperar que la
    selección del modelo desde el marco bayesiano sea más estable entre las
    diferentes condiciones.

3.  Explorar la **potencia y la tasa de error tipo I CONDICIONADA a la
    selección** **del modelo**. Se estudiará el rendimiento de la toma de
    decisiones sobre el efecto fijo de la intervención en función del modelo
    seleccionado a partir de los criterios de los índices de ajuste relativo, de
    forma que se asemeje a la realidad de los investigadores aplicados:
    desconocen cuál es el modelo poblacional que generen los datos y tienen que
    tomar decisiones a partir de distintos índices de ajuste.

En definitiva, lo que se busca es (1) analizar qué método de estimación presenta
mejor rendimiento; (2) analizar la proporción de veces en la que el modelo
correcto se seleciona adecuadamente, con el fin de responder a la necesidad de
tomar una decisión sobre la elección del modelo como paso previo a interpretar
sus parámetros y (3) valorar la potencia y la tasa de error tipo I según el
modelo seleccionado por estos índices, lo que imitaría a la práctica real donde
el modelo poblacional verdadero es desconocido.

## Índices de ajuste utilizados

### LOO

LOO (Leave-one-out) es un índice de ajuste relativo para evaluar y comparar
modelos estadísticos. Se basa en el concepto de validación cruzada de dejar uno
fuera (Leave-One-Out Cross-Validation).

La **validación cruzada** es un método para evaluar el rendimiento de un modelo
predictivo, que consiste en:

1.  Entrenar un modelo con todos los datos excepto uno.
2.  Evaluar el modelo con el dato que queda fuera.
3.  Repetición del proceso para cada dato del conjunto de datos (en nuestro
    caso, cada modelo simulado?)
4.  Se promedia el error de predicción obtenido en cada iteración.

En nuestro estudio de simulación se calculó utilizando la función loo.brmsfit()
-teniendo como alias la función LOO()- del paquete `brms`.

Una vez calculado, los valores del LOO se pueden utilizar como criterio en la
comparación de modelos, de forma que tiene un funcionamiento similar al AIC
(Akaike Information Criterion) o el BIC (Bayesian Information Criteiron), pero
adaptado al enfoque bayesiano. De esta forma, permite comparar diferentes
modelos bayesianos basándose en su capacidad de predecir datos nuevos y favorece
a modelos con mejor ajuste y menor complejidad.

Como ventajas, podemos destacar la eficiencia (al evitar la necesidad de re-
entrenar el modelo múltiples veces), la adaptabilidad (se adapta a modelos
complejos y de alta dimensionalidad) y robustez (reduce el riesgo de sobreajste
al evaluar modelos utilizando datos no vistos). **El LOO bayesiano es
especialmente** **útil para modelos bayesianos complejos que pueden ser
difíciles de evaluar con** **métodos tradicionales**. Un menor valor de LOO
indica mejor capacidad predictiva.

Para analizar la selección del modelo correcto a través de LOO, tenemos que
seguir varios pasos:

1)  Aislar las variables que contienen los valores "LOO" para cada modelo
    estimado.
2)  Aislar las variables "factor" de la simulación, especialmente "modpob".
3)  Crear una variable de selección del modelo correcto para cada uno de los
    modelos bayesianos

# Pre-procesamiento

## Subsetting de variables

```{r}
data |> select(contains("loo")) |> colnames()
data_LOO <- data |> select(ID, contains("loo"), modpob, TE, MR, N) 
```

```{r}
data_WAIC <- data |> select(ID, contains("waic"), modpob, TE, MR, N)
```

```{r}
data_BIC <- data |> select(ID, contains("BIC"), modpob, TE, MR, N)
```

```{r}
data_AIC <- data |> select(ID, ends_with("AIC"), modpob, TE, MR, N)
```

# Decisión sobre la presencia del efecto de la intervención

Se crean ocho variables para registrar la decisión tomada sobre el efecto de la
intervención. Para ambos métodos de estimación se codificó la presencia del
efecto con el valor 1 y con el valor 0 la ausencia del mismo.

Para la toma de decisiones dentro del marco frecuentista se valoró el nivel
crítico aportado por la función `lmer()` utilizando como nivel de referencia un
nivel de significación de 0.05. Si se encontraba que el valor *p* era menor que
0.05, se codificaba como '1'; en caso contrario, no existía evidencia de un
efecto de la intervención y se codificaba como 0.

En el caso del marco bayesiano, siete variables fueron creadas -una por cada
distribución previa utilizada- atendiendo a los cuantiles al 95% de los
intervalos de credibilidad del par´metro de la intervención del efecto. Si estos
cuantiles no encerraban el valor 0, se consideraba que el efecto estaba
presente; en caso contrario, la interpretación era de ausencia de evidencia del
efecto de la intervención (0).

En la creación de estas variables se considera en todo momento el modelo
poblacional utilizado.

```{r}
decisiones <- data |> mutate(
  dec_lmer = case_when(
    modpob == 0 & min_g10_pval_lmer < 0.05 ~ 1,
    modpob == 0 & min_g10_pval_lmer >= 0.05 ~ 0,
    
    modpob == 1 & int_g10_pval_lmer < 0.05 ~ 1,
    modpob == 1 & int_g10_pval_lmer >= 0.05 ~ 0,
    
    modpob == 2 & slop_g10_pval_lmer < 0.05 ~ 1,
    modpob == 2 & slop_g10_pval_lmer >= 0.05 ~ 0,
    
    modpob == 3 & max_g10_pval_lmer < 0.05 ~ 1,
    modpob == 3 & max_g10_pval_lmer >= 0.05 ~ 0,
  ),
  
  dec_bunif = case_when(
    modpob == 0 & ((min_g10_li_brms > 0) | (min_g10_ls_brms < 0)) ~ 1,
    modpob == 0 & ((min_g10_li_brms < 0) & (min_g10_ls_brms > 0)) ~ 0,
    
    modpob == 1 & ((int_g10_li_uni_brms > 0) | (int_g10_ls_uni_brms < 0)) ~ 1,
    modpob == 1 & ((int_g10_li_uni_brms < 0) & (int_g10_ls_uni_brms > 0)) ~ 0,
    
    modpob == 2 & ((slop_g10_li_uni_brms > 0) | (slop_g10_ls_uni_brms < 0)) ~ 1,
    modpob == 2 & ((slop_g10_li_uni_brms < 0) & (slop_g10_ls_uni_brms > 0)) ~ 0,
    
    modpob == 3 & ((max_g10_li_uni_brms > 0) | (max_g10_ls_uni_brms < 0)) ~ 1,
    modpob == 3 & ((max_g10_li_uni_brms < 0) & (max_g10_ls_uni_brms > 0)) ~ 0,
    
  ),
  
  dec_bcauchy1 = case_when(
    modpob == 0 & ((min_g10_li_brms > 0) | (min_g10_ls_brms < 0)) ~ 1,
    modpob == 0 & ((min_g10_li_brms < 0) & (min_g10_ls_brms > 0)) ~ 0,
    
    modpob == 1 & ((int_g10_li_c1_brms > 0) | (int_g10_ls_c1_brms < 0)) ~ 1,
    modpob == 1 & ((int_g10_li_c1_brms < 0) & (int_g10_ls_c1_brms > 0)) ~ 0,
    
    modpob == 2 & ((slop_g10_li_c1_brms > 0) | (slop_g10_ls_c1_brms < 0)) ~ 1,
    modpob == 2 & ((slop_g10_li_c1_brms < 0) & (slop_g10_ls_c1_brms > 0)) ~ 0,
    
    modpob == 3 & ((max_g10_li_c1_brms > 0) | (max_g10_ls_c1_brms < 0)) ~ 1,
    modpob == 3 & ((max_g10_li_c1_brms < 0) & (max_g10_ls_c1_brms > 0)) ~ 0
  ),
  
  dec_bcauchy2 = case_when(
    modpob == 0 & ((min_g10_li_brms > 0) | (min_g10_ls_brms < 0)) ~ 1,
    modpob == 0 & ((min_g10_li_brms < 0) & (min_g10_ls_brms > 0)) ~ 0,
    
    modpob == 1 & ((int_g10_li_c2_brms > 0) | (int_g10_ls_c2_brms < 0)) ~ 1,
    modpob == 1 & ((int_g10_li_c2_brms < 0) & (int_g10_ls_c2_brms > 0)) ~ 0,
    
    modpob == 2 & ((slop_g10_li_c2_brms > 0) | (slop_g10_ls_c2_brms < 0)) ~ 1,
    modpob == 2 & ((slop_g10_li_c2_brms < 0) & (slop_g10_ls_c2_brms > 0)) ~ 0,
    
    modpob == 3 & ((max_g10_li_c2_brms > 0) | (max_g10_ls_c2_brms < 0)) ~ 1,
    modpob == 3 & ((max_g10_li_c2_brms < 0) & (max_g10_ls_c2_brms > 0)) ~ 0
    
  ),
  
  dec_bcauchy3 = case_when(
    modpob == 0 & ((min_g10_li_brms > 0) | (min_g10_ls_brms < 0)) ~ 1,
    modpob == 0 & ((min_g10_li_brms < 0) & (min_g10_ls_brms > 0)) ~ 0,
    
    modpob == 1 & ((int_g10_li_c3_brms > 0) | (int_g10_ls_c3_brms < 0)) ~ 1,
    modpob == 1 & ((int_g10_li_c3_brms < 0) & (int_g10_ls_c3_brms > 0)) ~ 0,
    
    modpob == 2 & ((slop_g10_li_c3_brms > 0) | (slop_g10_ls_c3_brms < 0)) ~ 1,
    modpob == 2 & ((slop_g10_li_c3_brms < 0) & (slop_g10_ls_c3_brms > 0)) ~ 0,
    
    modpob == 3 & ((max_g10_li_c3_brms > 0) | (max_g10_ls_c3_brms < 0)) ~ 1,
    modpob == 3 & ((max_g10_li_c3_brms < 0) & (max_g10_ls_c3_brms > 0)) ~ 0
    
  ),
  
  dec_bnormal1 = case_when(
    modpob == 0 & ((min_g10_li_brms > 0) | (min_g10_ls_brms < 0)) ~ 1,
    modpob == 0 & ((min_g10_li_brms < 0) & (min_g10_ls_brms > 0)) ~ 0,
    
    modpob == 1 & ((int_g10_li_n1_brms > 0) | (int_g10_ls_n1_brms < 0)) ~ 1,
    modpob == 1 & ((int_g10_li_n1_brms < 0) & (int_g10_ls_n1_brms > 0)) ~ 0,
    
    modpob == 2 & ((slop_g10_li_n1_brms > 0) | (slop_g10_ls_n1_brms < 0)) ~ 1,
    modpob == 2 & ((slop_g10_li_n1_brms < 0) & (slop_g10_ls_n1_brms > 0)) ~ 0,
    
    modpob == 3 & ((max_g10_li_n1_brms > 0) | (max_g10_ls_n1_brms < 0)) ~ 1,
    modpob == 3 & ((max_g10_li_n1_brms < 0) & (max_g10_ls_n1_brms > 0)) ~ 0
  ),
  
  dec_bnormal2 = case_when(
    modpob == 0 & ((min_g10_li_brms > 0) | (min_g10_ls_brms < 0)) ~ 1,
    modpob == 0 & ((min_g10_li_brms < 0) & (min_g10_ls_brms > 0)) ~ 0,
    
    modpob == 1 & ((int_g10_li_n2_brms > 0) | (int_g10_ls_n2_brms < 0)) ~ 1,
    modpob == 1 & ((int_g10_li_n2_brms < 0) & (int_g10_ls_n2_brms > 0)) ~ 0,
    
    modpob == 2 & ((slop_g10_li_n2_brms > 0) | (slop_g10_ls_n2_brms < 0)) ~ 1,
    modpob == 2 & ((slop_g10_li_n2_brms < 0) & (slop_g10_ls_n2_brms > 0)) ~ 0,
    
    modpob == 3 & ((max_g10_li_n2_brms > 0) | (max_g10_ls_n2_brms < 0)) ~ 1,
    modpob == 3 & ((max_g10_li_n2_brms < 0) & (max_g10_ls_n2_brms > 0)) ~ 0
  ),
  
  dec_bnormal3 = case_when(
    modpob == 0 & ((min_g10_li_brms > 0) | (min_g10_ls_brms < 0)) ~ 1,
    modpob == 0 & ((min_g10_li_brms < 0) & (min_g10_ls_brms > 0)) ~ 0,
    
    modpob == 1 & ((int_g10_li_c3_brms > 0) | (int_g10_ls_c3_brms < 0)) ~ 1,
    modpob == 1 & ((int_g10_li_c3_brms < 0) & (int_g10_ls_c3_brms > 0)) ~ 0,
    
    modpob == 2 & ((slop_g10_li_c3_brms > 0) | (slop_g10_ls_c3_brms < 0)) ~ 1,
    modpob == 2 & ((slop_g10_li_c3_brms < 0) & (slop_g10_ls_c3_brms > 0)) ~ 0,
    
    modpob == 3 & ((max_g10_li_c3_brms > 0) | (max_g10_ls_c3_brms < 0)) ~ 1,
    modpob == 3 & ((max_g10_li_c3_brms < 0) & (max_g10_ls_c3_brms > 0)) ~ 0
  )
  
) |> select(ID, dec_lmer:dec_bnormal3, modpob, TE, MR, N)
```

```{r}
summary(decisiones)
```

En la actualidad existen 469 casos perdidos en la decisión sobre el efecto de la
intervención desde la perspectiva frecuentista y 470 en las decisiones desde el
marco bayesiano. Los valores perdidos se deben a que, a la hora de realizar la
simulación desechábamos el primer valor simulado y eso no es problemático. Sin
embargo, la mayor parte de valores perdidos se debe a que una condición de simu-
lación ha sido problemática:

-   Modelo minimal (modpob == 0)
-   Tamaño del efecto grande (TE == 2)
-   Medidas repetidas: 5 (MR == 0)
-   Número de sujetos: 3 (N == 1)

En este escenario, de las 499 datos simulados que podríamos tener, sólo se
analizan 175 y se pierden 325. Hay que volver a ejecutar esta condición de
simulación.

# Selección del modelo correcto

Para cada índice de ajuste relativo se crea una variable que evalúa si se
selecciona el modelo correcto teniendo en cuenta el modelo poblacional que
generó los datos y la comparación de los distintos valores para los distintos
modelos (minimal, parcial intersecciones, parcial pendientes y maximal).

Los datos utilizados son producto de analizar cada modelo generado con los
cuatro modelos de análisis expuestos y de obtener cada uno de esos indicadores
(AIC, BIC, WAIC, LOO). Se consideraba que el índice de ajuste relativo acertaba
en la selección del modelo correcto si al comparar la magnitud que arroja entre
los diferentes modelos, el más pequeño se correspondía con el del modelo
poblacional correcto.

E.g. Para la primera de las 82.000 réplicas, con datos generados de un modelo
minimal, se obtienen estos valores:

-   BIC minimal = 199,62;
-   BIC parcial intersecciones = 203,62;
-   BIC parcial pendientes = 203,81;
-   BICmaximal = 211,804.

En este caso, el índice de ajuste BIC acertaba a elegir el modelo correcto,
puesto que el mínimo valor de los cuatro indicadores coincide con el modelo
poblacional generado.

Para la perspectiva bayesiana, y dentro del marco del análisis de sensibilidad,
se crea una variable para cada distribución previa utilizada.

## Bayesiano

```{r}
selecciones_LOO <- data_LOO |> mutate(
  # N1
  LOO_bn1 = case_when(
    #modpob == 0 (minimal)
    modpob == 0 & ((min_LOO_brms < int_LOO_n1_brms) & (min_LOO_brms < slop_LOO_n1_brms) & (min_LOO_brms < max_LOO_n1_brms)) ~ 1,
    modpob == 0 & ((min_LOO_brms > int_LOO_n1_brms) | (min_LOO_brms > slop_LOO_n1_brms) | (min_LOO_brms > max_LOO_n1_brms)) ~ 0,
    
   #modpob == 1 (intersecciones)  
    modpob == 1 & ((int_LOO_n1_brms < max_LOO_n1_brms) & (int_LOO_n1_brms < slop_LOO_n1_brms) & (int_LOO_n1_brms < min_LOO_brms)) ~ 1,
   modpob == 1 & ((int_LOO_n1_brms > max_LOO_n1_brms) | (int_LOO_n1_brms > slop_LOO_n1_brms) | (int_LOO_n1_brms > min_LOO_brms)) ~ 0,
   
   #modpob == 2 (pendientes)
   modpob == 2 & ((slop_LOO_n1_brms < max_LOO_n1_brms) & (slop_LOO_n1_brms <  int_LOO_n1_brms) & (slop_LOO_n1_brms < min_LOO_brms)) ~ 1,
   modpob == 2 & ((slop_LOO_n1_brms > max_LOO_n1_brms) | (slop_LOO_n1_brms >  int_LOO_n1_brms) | (slop_LOO_n1_brms > min_LOO_brms)) ~ 0,
   
   #modpob == 3 (maximal)
   modpob == 3 & ((max_LOO_n1_brms < slop_LOO_n1_brms) & (max_LOO_n1_brms < int_LOO_n1_brms) & (max_LOO_n1_brms < min_LOO_brms)) ~ 1,
   modpob == 3 & ((max_LOO_n1_brms > slop_LOO_n1_brms) | (max_LOO_n1_brms > int_LOO_n1_brms) | (max_LOO_n1_brms > min_LOO_brms)) ~ 0 #DUDA AQUÍ PORQUE EN EL CÓDIGO ORIGINAL ERA 1
  ),
  
  #N2
    LOO_bn2 = case_when(
    #modpob == 0 (minimal)
    modpob == 0 & ((min_LOO_brms < int_LOO_n2_brms) & (min_LOO_brms < slop_LOO_n2_brms) & (min_LOO_brms < max_LOO_n2_brms)) ~ 1,
    modpob == 0 & ((min_LOO_brms > int_LOO_n2_brms) | (min_LOO_brms > slop_LOO_n2_brms) | (min_LOO_brms > max_LOO_n2_brms)) ~ 0,
    
   #modpob == 1 (intersecciones)  
    modpob == 1 & ((int_LOO_n2_brms < max_LOO_n2_brms) & (int_LOO_n2_brms < slop_LOO_n2_brms) & (int_LOO_n2_brms < min_LOO_brms)) ~ 1,
   modpob == 1 & ((int_LOO_n2_brms > max_LOO_n2_brms) | (int_LOO_n2_brms > slop_LOO_n2_brms) | (int_LOO_n2_brms > min_LOO_brms)) ~ 0,
   
   #modpob == 2 (pendientes)
   modpob == 2 & ((slop_LOO_n2_brms < max_LOO_n2_brms) & (slop_LOO_n2_brms <  int_LOO_n2_brms) & (slop_LOO_n2_brms < min_LOO_brms)) ~ 1,
   modpob == 2 & ((slop_LOO_n2_brms > max_LOO_n2_brms) | (slop_LOO_n2_brms >  int_LOO_n2_brms) | (slop_LOO_n2_brms > min_LOO_brms)) ~ 0,
   
   #modpob == 3 (maximal)
   modpob == 3 & ((max_LOO_n2_brms < slop_LOO_n2_brms) & (max_LOO_n2_brms < int_LOO_n2_brms) & (max_LOO_n2_brms < min_LOO_brms)) ~ 1,
   modpob == 3 & ((max_LOO_n2_brms > slop_LOO_n2_brms) | (max_LOO_n2_brms > int_LOO_n2_brms) | (max_LOO_n2_brms > min_LOO_brms)) ~ 0 #DUDA AQUÍ PORQUE EN EL CÓDIGO ORIGINAL ERA 1
  ),
  
    #N3
    LOO_bn3 = case_when(
    #modpob == 0 (minimal)
    modpob == 0 & ((min_LOO_brms < int_LOO_n3_brms) & (min_LOO_brms < slop_LOO_n3_brms) & (min_LOO_brms < max_LOO_n3_brms)) ~ 1,
    modpob == 0 & ((min_LOO_brms > int_LOO_n3_brms) | (min_LOO_brms > slop_LOO_n3_brms) | (min_LOO_brms > max_LOO_n3_brms)) ~ 0,
    
   #modpob == 1 (intersecciones)  
    modpob == 1 & ((int_LOO_n3_brms < max_LOO_n3_brms) & (int_LOO_n3_brms < slop_LOO_n3_brms) & (int_LOO_n3_brms < min_LOO_brms)) ~ 1,
   modpob == 1 & ((int_LOO_n3_brms > max_LOO_n3_brms) | (int_LOO_n3_brms > slop_LOO_n3_brms) | (int_LOO_n3_brms > min_LOO_brms)) ~ 0,
   
   #modpob == 2 (pendientes)
   modpob == 2 & ((slop_LOO_n3_brms < max_LOO_n3_brms) & (slop_LOO_n3_brms <  int_LOO_n3_brms) & (slop_LOO_n3_brms < min_LOO_brms)) ~ 1,
   modpob == 2 & ((slop_LOO_n3_brms > max_LOO_n3_brms) | (slop_LOO_n3_brms >  int_LOO_n3_brms) | (slop_LOO_n3_brms > min_LOO_brms)) ~ 0,
   
   #modpob == 3 (maximal)
   modpob == 3 & ((max_LOO_n3_brms < slop_LOO_n3_brms) & (max_LOO_n3_brms < int_LOO_n3_brms) & (max_LOO_n3_brms < min_LOO_brms)) ~ 1,
   modpob == 3 & ((max_LOO_n3_brms > slop_LOO_n3_brms) | (max_LOO_n3_brms > int_LOO_n3_brms) | (max_LOO_n3_brms > min_LOO_brms)) ~ 0 #DUDA AQUÍ PORQUE EN EL CÓDIGO ORIGINAL ERA 1
  ),
  
# C1

   LOO_bc1 = case_when(
    #modpob == 0 (minimal)
    modpob == 0 & ((min_LOO_brms < int_LOO_c1_brms) & (min_LOO_brms < slop_LOO_c1_brms) & (min_LOO_brms < max_LOO_c1_brms)) ~ 1,
    modpob == 0 & ((min_LOO_brms > int_LOO_c1_brms) | (min_LOO_brms > slop_LOO_c1_brms) | (min_LOO_brms > max_LOO_c1_brms)) ~ 0,
    
   #modpob == 1 (intersecciones)  
    modpob == 1 & ((int_LOO_c1_brms < max_LOO_c1_brms) & (int_LOO_c1_brms < slop_LOO_c1_brms) & (int_LOO_c1_brms < min_LOO_brms)) ~ 1,
   modpob == 1 & ((int_LOO_c1_brms > max_LOO_c1_brms) | (int_LOO_c1_brms > slop_LOO_c1_brms) | (int_LOO_c1_brms > min_LOO_brms)) ~ 0,
   
   #modpob == 2 (pendientes)
   modpob == 2 & ((slop_LOO_c1_brms < max_LOO_c1_brms) & (slop_LOO_c1_brms <  int_LOO_c1_brms) & (slop_LOO_c1_brms < min_LOO_brms)) ~ 1,
   modpob == 2 & ((slop_LOO_c1_brms > max_LOO_c1_brms) | (slop_LOO_c1_brms >  int_LOO_c1_brms) | (slop_LOO_c1_brms > min_LOO_brms)) ~ 0,
   
   #modpob == 3 (maximal)
   modpob == 3 & ((max_LOO_c1_brms < slop_LOO_c1_brms) & (max_LOO_c1_brms < int_LOO_c1_brms) & (max_LOO_c1_brms < min_LOO_brms)) ~ 1,
   modpob == 3 & ((max_LOO_c1_brms > slop_LOO_c1_brms) | (max_LOO_c1_brms > int_LOO_c1_brms) | (max_LOO_c1_brms > min_LOO_brms)) ~ 0 #DUDA AQUÍ PORQUE EN EL CÓDIGO ORIGINAL ERA 1
  ),
  
  #c2
    LOO_bc2 = case_when(
    #modpob == 0 (minimal)
    modpob == 0 & ((min_LOO_brms < int_LOO_c2_brms) & (min_LOO_brms < slop_LOO_c2_brms) & (min_LOO_brms < max_LOO_c2_brms)) ~ 1,
    modpob == 0 & ((min_LOO_brms > int_LOO_c2_brms) | (min_LOO_brms > slop_LOO_c2_brms) | (min_LOO_brms > max_LOO_c2_brms)) ~ 0,
    
   #modpob == 1 (intersecciones)  
    modpob == 1 & ((int_LOO_c2_brms < max_LOO_c2_brms) & (int_LOO_c2_brms < slop_LOO_c2_brms) & (int_LOO_c2_brms < min_LOO_brms)) ~ 1,
   modpob == 1 & ((int_LOO_c2_brms > max_LOO_c2_brms) | (int_LOO_c2_brms > slop_LOO_c2_brms) | (int_LOO_c2_brms > min_LOO_brms)) ~ 0,
   
   #modpob == 2 (pendientes)
   modpob == 2 & ((slop_LOO_c2_brms < max_LOO_c2_brms) & (slop_LOO_c2_brms <  int_LOO_c2_brms) & (slop_LOO_c2_brms < min_LOO_brms)) ~ 1,
   modpob == 2 & ((slop_LOO_c2_brms > max_LOO_c2_brms) | (slop_LOO_c2_brms >  int_LOO_c2_brms) | (slop_LOO_c2_brms > min_LOO_brms)) ~ 0,
   
   #modpob == 3 (maximal)
   modpob == 3 & ((max_LOO_c2_brms < slop_LOO_c2_brms) & (max_LOO_c2_brms < int_LOO_c2_brms) & (max_LOO_c2_brms < min_LOO_brms)) ~ 1,
   modpob == 3 & ((max_LOO_c2_brms > slop_LOO_c2_brms) | (max_LOO_c2_brms > int_LOO_c2_brms) | (max_LOO_c2_brms > min_LOO_brms)) ~ 0 #DUDA AQUÍ PORQUE EN EL CÓDIGO ORIGINAL ERA 1
  ),
  
    #c3
    LOO_bc3 = case_when(
    #modpob == 0 (minimal)
    modpob == 0 & ((min_LOO_brms < int_LOO_c3_brms) & (min_LOO_brms < slop_LOO_c3_brms) & (min_LOO_brms < max_LOO_c3_brms)) ~ 1,
    modpob == 0 & ((min_LOO_brms > int_LOO_c3_brms) | (min_LOO_brms > slop_LOO_c3_brms) | (min_LOO_brms > max_LOO_c3_brms)) ~ 0,
    
   #modpob == 1 (intersecciones)  
    modpob == 1 & ((int_LOO_c3_brms < max_LOO_c3_brms) & (int_LOO_c3_brms < slop_LOO_c3_brms) & (int_LOO_c3_brms < min_LOO_brms)) ~ 1,
   modpob == 1 & ((int_LOO_c3_brms > max_LOO_c3_brms) | (int_LOO_c3_brms > slop_LOO_c3_brms) | (int_LOO_c3_brms > min_LOO_brms)) ~ 0,
   
   #modpob == 2 (pendientes)
   modpob == 2 & ((slop_LOO_c3_brms < max_LOO_c3_brms) & (slop_LOO_c3_brms <  int_LOO_c3_brms) & (slop_LOO_c3_brms < min_LOO_brms)) ~ 1,
   modpob == 2 & ((slop_LOO_c3_brms > max_LOO_c3_brms) | (slop_LOO_c3_brms >  int_LOO_c3_brms) | (slop_LOO_c3_brms > min_LOO_brms)) ~ 0,
   
   #modpob == 3 (maximal)
   modpob == 3 & ((max_LOO_c3_brms < slop_LOO_c3_brms) & (max_LOO_c3_brms < int_LOO_c3_brms) & (max_LOO_c3_brms < min_LOO_brms)) ~ 1,
   modpob == 3 & ((max_LOO_c3_brms > slop_LOO_c3_brms) | (max_LOO_c3_brms > int_LOO_c3_brms) | (max_LOO_c3_brms > min_LOO_brms)) ~ 0, #DUDA AQUÍ PORQUE EN EL CÓDIGO ORIGINAL ERA 1
  ), 

#uniform
LOO_unif = case_when(
      #modpob == 0 (minimal)
    modpob == 0 & ((min_LOO_brms < int_LOO_uni_brms) & (min_LOO_brms < slop_LOO_uni_brms) & (min_LOO_brms < max_LOO_uni_brms)) ~ 1,
    modpob == 0 & ((min_LOO_brms > int_LOO_uni_brms) | (min_LOO_brms > slop_LOO_uni_brms) | (min_LOO_brms > max_LOO_uni_brms)) ~ 0,
    
   #modpob == 1 (intersecciones)  
    modpob == 1 & ((int_LOO_uni_brms < max_LOO_uni_brms) & (int_LOO_uni_brms < slop_LOO_uni_brms) & (int_LOO_uni_brms < min_LOO_brms)) ~ 1,
   modpob == 1 & ((int_LOO_uni_brms > max_LOO_uni_brms) | (int_LOO_uni_brms > slop_LOO_uni_brms) | (int_LOO_uni_brms > min_LOO_brms)) ~ 0,
   
   #modpob == 2 (pendientes)
   modpob == 2 & ((slop_LOO_uni_brms < max_LOO_uni_brms) & (slop_LOO_uni_brms <  int_LOO_uni_brms) & (slop_LOO_uni_brms < min_LOO_brms)) ~ 1,
   modpob == 2 & ((slop_LOO_uni_brms > max_LOO_uni_brms) | (slop_LOO_uni_brms >  int_LOO_uni_brms) | (slop_LOO_uni_brms > min_LOO_brms)) ~ 0,
   
   #modpob == 3 (maximal)
   modpob == 3 & ((max_LOO_uni_brms < slop_LOO_uni_brms) & (max_LOO_uni_brms < int_LOO_uni_brms) & (max_LOO_uni_brms < min_LOO_brms)) ~ 1,
   modpob == 3 & ((max_LOO_uni_brms > slop_LOO_uni_brms) | (max_LOO_uni_brms > int_LOO_uni_brms) | (max_LOO_uni_brms > min_LOO_brms)) ~ 0, #DUDA AQUÍ PORQUE EN EL CÓDIGO ORIGINAL ERA 1
  ) 
) |> select(ID, LOO_bn1:LOO_unif, modpob, TE, MR, N) 

```

```{r}
summary(selecciones_LOO)
```

```{r}
selecciones_WAIC <- data_WAIC |> mutate(
  sel_bnormal1 = case_when(
    modpob == 0 & ((min_WAIC_brms < int_WAIC_n1_brms) & (min_WAIC_brms <  slop_WAIC_n1_brms) & (min_WAIC_brms < max_WAIC_n1_brms)) ~ 1,
    modpob == 0 & ((min_WAIC_brms > int_WAIC_n1_brms) | (min_WAIC_brms >  slop_WAIC_n1_brms) | (min_WAIC_brms > max_WAIC_n1_brms)) ~ 0,
    
    modpob == 1 & ((int_WAIC_n1_brms < max_WAIC_n1_brms) & (int_WAIC_n1_brms <  slop_WAIC_n1_brms) & (int_WAIC_n1_brms < min_WAIC_brms)) ~ 1,
    modpob == 1 & ((int_WAIC_n1_brms >  max_WAIC_n1_brms) | (int_WAIC_n1_brms > slop_WAIC_n1_brms) | (int_WAIC_n1_brms > min_WAIC_brms)) ~ 0,
    
    modpob == 2 & ((slop_WAIC_n1_brms <  max_WAIC_n1_brms) & (slop_WAIC_n1_brms < int_WAIC_n1_brms) & (slop_WAIC_n1_brms < min_WAIC_brms)) ~ 1,
    modpob == 2 & ((slop_WAIC_n1_brms >  max_WAIC_n1_brms) | (slop_WAIC_n1_brms >  int_WAIC_n1_brms) | (slop_WAIC_n1_brms > min_WAIC_brms)) ~ 0,
    
    modpob == 3 & ((max_WAIC_n1_brms <  slop_WAIC_n1_brms) & (max_WAIC_n1_brms <  int_WAIC_n1_brms) & (max_WAIC_n1_brms < min_WAIC_brms)) ~ 1,
    modpob == 3 & ((max_WAIC_n1_brms >  slop_WAIC_n1_brms) | (max_WAIC_n1_brms >  int_WAIC_n1_brms) | (max_WAIC_n1_brms > min_WAIC_brms)) ~ 0 #DUDA AQUÍ PORQUE EN EL CÓDIGO ORIGINAL ERA 1
  ),
  
  sel_bnormal2 = case_when(
   modpob == 0 & ((min_WAIC_brms < int_WAIC_n2_brms) & (min_WAIC_brms <  slop_WAIC_n2_brms) & (min_WAIC_brms < max_WAIC_n2_brms)) ~ 1,
    modpob == 0 & ((min_WAIC_brms > int_WAIC_n2_brms) | (min_WAIC_brms >  slop_WAIC_n2_brms) | (min_WAIC_brms > max_WAIC_n2_brms)) ~ 0,
    
    modpob == 1 & ((int_WAIC_n2_brms < max_WAIC_n2_brms) & (int_WAIC_n2_brms <  slop_WAIC_n2_brms) & (int_WAIC_n2_brms < min_WAIC_brms)) ~ 1,
    modpob == 1 & ((int_WAIC_n2_brms >  max_WAIC_n2_brms) | (int_WAIC_n2_brms > slop_WAIC_n2_brms) | (int_WAIC_n2_brms > min_WAIC_brms)) ~ 0,
    
    modpob == 2 & ((slop_WAIC_n2_brms <  max_WAIC_n2_brms) & (slop_WAIC_n2_brms < int_WAIC_n2_brms) & (slop_WAIC_n2_brms < min_WAIC_brms)) ~ 1,
    modpob == 2 & ((slop_WAIC_n2_brms >  max_WAIC_n2_brms) | (slop_WAIC_n2_brms >  int_WAIC_n2_brms) | (slop_WAIC_n2_brms > min_WAIC_brms)) ~ 0,
    
    modpob == 3 & ((max_WAIC_n2_brms <  slop_WAIC_n2_brms) & (max_WAIC_n2_brms <  int_WAIC_n2_brms) & (max_WAIC_n2_brms < min_WAIC_brms)) ~ 1,
    modpob == 3 & ((max_WAIC_n2_brms >  slop_WAIC_n2_brms) | (max_WAIC_n2_brms >  int_WAIC_n2_brms) | (max_WAIC_n2_brms > min_WAIC_brms)) ~ 0 #DUDA AQUÍ PORQUE EN EL CÓDIGO ORIGINAL ERA 1
  
  ),
  
  sel_bnormal3 = case_when(
    modpob == 0 & ((min_WAIC_brms < int_WAIC_n3_brms) & (min_WAIC_brms <  slop_WAIC_n3_brms) & (min_WAIC_brms < max_WAIC_n3_brms)) ~ 1,
    modpob == 0 & ((min_WAIC_brms > int_WAIC_n3_brms) | (min_WAIC_brms >  slop_WAIC_n3_brms) | (min_WAIC_brms > max_WAIC_n3_brms)) ~ 0,
    
    modpob == 1 & ((int_WAIC_n3_brms < max_WAIC_n3_brms) & (int_WAIC_n3_brms <  slop_WAIC_n3_brms) & (int_WAIC_n3_brms < min_WAIC_brms)) ~ 1,
    modpob == 1 & ((int_WAIC_n3_brms >  max_WAIC_n3_brms) | (int_WAIC_n3_brms > slop_WAIC_n3_brms) | (int_WAIC_n3_brms > min_WAIC_brms)) ~ 0,
    
    modpob == 2 & ((slop_WAIC_n3_brms <  max_WAIC_n3_brms) & (slop_WAIC_n3_brms < int_WAIC_n3_brms) & (slop_WAIC_n3_brms < min_WAIC_brms)) ~ 1,
    modpob == 2 & ((slop_WAIC_n3_brms >  max_WAIC_n3_brms) | (slop_WAIC_n3_brms >  int_WAIC_n3_brms) | (slop_WAIC_n3_brms > min_WAIC_brms)) ~ 0,
    
    modpob == 3 & ((max_WAIC_n3_brms <  slop_WAIC_n3_brms) & (max_WAIC_n3_brms <  int_WAIC_n3_brms) & (max_WAIC_n3_brms < min_WAIC_brms)) ~ 1,
    modpob == 3 & ((max_WAIC_n3_brms >  slop_WAIC_n3_brms) | (max_WAIC_n3_brms >  int_WAIC_n3_brms) | (max_WAIC_n3_brms > min_WAIC_brms)) ~ 0 #DUDA AQUÍ PORQUE EN EL CÓDIGO ORIGINAL ERA 1
  
  ),
  
  sel_bcauchy1 = case_when(
    
    modpob == 0 & ((min_WAIC_brms < int_WAIC_c1_brms) & (min_WAIC_brms <  slop_WAIC_c1_brms) & (min_WAIC_brms < max_WAIC_c1_brms)) ~ 1,
    modpob == 0 & ((min_WAIC_brms > int_WAIC_c1_brms) | (min_WAIC_brms >  slop_WAIC_c1_brms) | (min_WAIC_brms > max_WAIC_c1_brms)) ~ 0,
    
    modpob == 1 & ((int_WAIC_c1_brms < max_WAIC_c1_brms) & (int_WAIC_c1_brms <  slop_WAIC_c1_brms) & (int_WAIC_c1_brms < min_WAIC_brms)) ~ 1,
    modpob == 1 & ((int_WAIC_c1_brms >  max_WAIC_c1_brms) | (int_WAIC_c1_brms > slop_WAIC_c1_brms) | (int_WAIC_c1_brms > min_WAIC_brms)) ~ 0,
    
    modpob == 2 & ((slop_WAIC_c1_brms <  max_WAIC_c1_brms) & (slop_WAIC_c1_brms < int_WAIC_c1_brms) & (slop_WAIC_c1_brms < min_WAIC_brms)) ~ 1,
    modpob == 2 & ((slop_WAIC_c1_brms >  max_WAIC_c1_brms) | (slop_WAIC_c1_brms >  int_WAIC_c1_brms) | (slop_WAIC_c1_brms > min_WAIC_brms)) ~ 0,
    
    modpob == 3 & ((max_WAIC_c1_brms <  slop_WAIC_c1_brms) & (max_WAIC_c1_brms <  int_WAIC_c1_brms) & (max_WAIC_c1_brms < min_WAIC_brms)) ~ 1,
    modpob == 3 & ((max_WAIC_c1_brms >  slop_WAIC_c1_brms) | (max_WAIC_c1_brms >  int_WAIC_c1_brms) | (max_WAIC_c1_brms > min_WAIC_brms)) ~ 0 #DUDA AQUÍ PORQUE EN EL CÓDIGO ORIGINAL ERA 1
  
  ),
  
  sel_bcauchy2 = case_when(
    modpob == 0 & ((min_WAIC_brms < int_WAIC_c2_brms) & (min_WAIC_brms <  slop_WAIC_c2_brms) & (min_WAIC_brms < max_WAIC_c2_brms)) ~ 1,
    modpob == 0 & ((min_WAIC_brms > int_WAIC_c2_brms) | (min_WAIC_brms >  slop_WAIC_c2_brms) | (min_WAIC_brms > max_WAIC_c2_brms)) ~ 0,
    
    modpob == 1 & ((int_WAIC_c2_brms < max_WAIC_c2_brms) & (int_WAIC_c2_brms <  slop_WAIC_c2_brms) & (int_WAIC_c2_brms < min_WAIC_brms)) ~ 1,
    modpob == 1 & ((int_WAIC_c2_brms >  max_WAIC_c2_brms) | (int_WAIC_c2_brms > slop_WAIC_c2_brms) | (int_WAIC_c2_brms > min_WAIC_brms)) ~ 0,
    
    modpob == 2 & ((slop_WAIC_c2_brms <  max_WAIC_c2_brms) & (slop_WAIC_c2_brms < int_WAIC_c2_brms) & (slop_WAIC_c2_brms < min_WAIC_brms)) ~ 1,
    modpob == 2 & ((slop_WAIC_c2_brms >  max_WAIC_c2_brms) | (slop_WAIC_c2_brms >  int_WAIC_c2_brms) | (slop_WAIC_c2_brms > min_WAIC_brms)) ~ 0,
    
    modpob == 3 & ((max_WAIC_c2_brms <  slop_WAIC_c2_brms) & (max_WAIC_c2_brms <  int_WAIC_c2_brms) & (max_WAIC_c2_brms < min_WAIC_brms)) ~ 1,
    modpob == 3 & ((max_WAIC_c2_brms >  slop_WAIC_c2_brms) | (max_WAIC_c2_brms >  int_WAIC_c2_brms) | (max_WAIC_c2_brms > min_WAIC_brms)) ~ 0 #DUDA AQUÍ PORQUE EN EL CÓDIGO ORIGINAL ERA 1
  
  ),
  
  sel_bcauchy3 = case_when(
    modpob == 0 & ((min_WAIC_brms < int_WAIC_c3_brms) & (min_WAIC_brms <  slop_WAIC_c3_brms) & (min_WAIC_brms < max_WAIC_c3_brms)) ~ 1,
    modpob == 0 & ((min_WAIC_brms > int_WAIC_c3_brms) | (min_WAIC_brms >  slop_WAIC_c3_brms) | (min_WAIC_brms > max_WAIC_c3_brms)) ~ 0,
    
    modpob == 1 & ((int_WAIC_c3_brms < max_WAIC_c3_brms) & (int_WAIC_c3_brms <  slop_WAIC_c3_brms) & (int_WAIC_c3_brms < min_WAIC_brms)) ~ 1,
    modpob == 1 & ((int_WAIC_c3_brms >  max_WAIC_c3_brms) | (int_WAIC_c3_brms > slop_WAIC_c3_brms) | (int_WAIC_c3_brms > min_WAIC_brms)) ~ 0,
    
    modpob == 2 & ((slop_WAIC_c3_brms <  max_WAIC_c3_brms) & (slop_WAIC_c3_brms < int_WAIC_c3_brms) & (slop_WAIC_c3_brms < min_WAIC_brms)) ~ 1,
    modpob == 2 & ((slop_WAIC_c3_brms >  max_WAIC_c3_brms) | (slop_WAIC_c3_brms >  int_WAIC_c3_brms) | (slop_WAIC_c3_brms > min_WAIC_brms)) ~ 0,
    
    modpob == 3 & ((max_WAIC_c3_brms <  slop_WAIC_c3_brms) & (max_WAIC_c3_brms <  int_WAIC_c3_brms) & (max_WAIC_c3_brms < min_WAIC_brms)) ~ 1,
    modpob == 3 & ((max_WAIC_c3_brms >  slop_WAIC_c3_brms) | (max_WAIC_c3_brms >  int_WAIC_c3_brms) | (max_WAIC_c3_brms > min_WAIC_brms)) ~ 0 #DUDA AQUÍ PORQUE EN EL CÓDIGO ORIGINAL ERA 1
  ),
  
  sel_bunif = case_when(
    modpob == 0 & ((min_WAIC_brms < int_WAIC_uni_brms) & (min_WAIC_brms <  slop_WAIC_uni_brms) & (min_WAIC_brms < max_WAIC_uni_brms)) ~ 1,
    modpob == 0 & ((min_WAIC_brms > int_WAIC_uni_brms) | (min_WAIC_brms >  slop_WAIC_uni_brms) | (min_WAIC_brms > max_WAIC_uni_brms)) ~ 0,
    
    modpob == 1 & ((int_WAIC_uni_brms < max_WAIC_uni_brms) & (int_WAIC_uni_brms <  slop_WAIC_uni_brms) & (int_WAIC_uni_brms < min_WAIC_brms)) ~ 1,
    modpob == 1 & ((int_WAIC_uni_brms >  max_WAIC_uni_brms) | (int_WAIC_uni_brms > slop_WAIC_uni_brms) | (int_WAIC_uni_brms > min_WAIC_brms)) ~ 0,
    
    modpob == 2 & ((slop_WAIC_uni_brms <  max_WAIC_uni_brms) & (slop_WAIC_uni_brms < int_WAIC_uni_brms) & (slop_WAIC_uni_brms < min_WAIC_brms)) ~ 1,
    modpob == 2 & ((slop_WAIC_uni_brms >  max_WAIC_uni_brms) | (slop_WAIC_uni_brms >  int_WAIC_uni_brms) | (slop_WAIC_uni_brms > min_WAIC_brms)) ~ 0,
    
    modpob == 3 & ((max_WAIC_uni_brms <  slop_WAIC_uni_brms) & (max_WAIC_uni_brms <  int_WAIC_uni_brms) & (max_WAIC_uni_brms < min_WAIC_brms)) ~ 1,
    modpob == 3 & ((max_WAIC_uni_brms >  slop_WAIC_uni_brms) | (max_WAIC_uni_brms >  int_WAIC_uni_brms) | (max_WAIC_uni_brms > min_WAIC_brms)) ~ 0 #DUDA AQUÍ PORQUE EN EL CÓDIGO ORIGINAL ERA 1
  )
  
) |> select(ID, sel_bnormal1:sel_bunif, modpob, TE, MR, N)
```

```{r}
summary(selecciones_WAIC)
```

## Frecuentista

```{r}
seleccion_BIC <- data_BIC |> mutate(
  sel_lmerBIC = case_when(
    modpob == 0 & ((min_BIC <  max_BIC) & (min_BIC <  slop_BIC) & (min_BIC <  int_BIC)) ~ 1,
    modpob == 0 & ((min_BIC >  max_BIC) | (min_BIC >  slop_BIC) | (min_BIC >  int_BIC)) ~ 0,
    
    modpob == 1 & ((int_BIC <  max_BIC) & (int_BIC <  slop_BIC) & (int_BIC <  min_BIC)) ~ 1,
    modpob == 1 & ((int_BIC >  max_BIC) | (int_BIC >  slop_BIC) | (int_BIC >  min_BIC)) ~ 0,
    
    modpob == 2 & ((slop_BIC < max_BIC) & (slop_BIC < int_BIC) & (slop_BIC <  min_BIC)) ~ 1,
    modpob == 2 & ((slop_BIC > max_BIC) | (slop_BIC > int_BIC) | (slop_BIC >  min_BIC)) ~ 0,
    
    modpob == 3 & ((max_BIC < slop_BIC) & (max_BIC < int_BIC) & (max_BIC <  min_BIC)) ~ 1,
    modpob == 3 & ((max_BIC > slop_BIC) | (max_BIC > int_BIC) | (max_BIC >  min_BIC)) ~ 0
    
  )
)
```

```{r}
summary(seleccion_BIC)
```

```{r}
seleccion_AIC <- data_AIC |> mutate(
  sel_lmerAIC = case_when(
    modpob == 0 & ((min_AIC <  max_AIC) & (min_AIC <  slop_AIC) & (min_AIC <  int_AIC)) ~ 1,
    modpob == 0 & ((min_AIC >  max_AIC) | (min_AIC >  slop_AIC) | (min_AIC >  int_AIC)) ~ 0,
    
    modpob == 1 & ((int_AIC <  max_AIC) & (int_AIC <  slop_AIC) & (int_AIC <  min_AIC)) ~ 1,
    modpob == 1 & ((int_AIC >  max_AIC) | (int_AIC >  slop_AIC) | (int_AIC >  min_AIC)) ~ 0,
    
    modpob == 2 & ((slop_AIC < max_AIC) & (slop_AIC < int_AIC) & (slop_AIC <  min_AIC)) ~ 1,
    modpob == 2 & ((slop_AIC > max_AIC) | (slop_AIC > int_AIC) | (slop_AIC >  min_AIC)) ~ 0,
    
    modpob == 3 & ((max_AIC < slop_AIC) & (max_AIC < int_AIC) & (max_AIC <  min_AIC)) ~ 1,
    modpob == 3 & ((max_AIC > slop_AIC) | (max_AIC > int_AIC) | (max_AIC >  min_AIC)) ~ 0
  )
)
```

```{r}
summary(seleccion_AIC)
```

# Unión de dataframes

Unimos todas las variables que nos interesan -más allá de los valores únicos
producto de la simulación- para poder facilitar las tareas de análisis de datos:

```{r}
df <- left_join(decisiones, seleccion_AIC)
df <- left_join(df, seleccion_BIC)
df <- left_join(df, selecciones_WAIC)
df <- left_join(df, selecciones_LOO)
```

```{r}
df
summary(df)

#¿por qué hay 6875 NAs en dec_lmer y 470 en el resto? (a veces 460)

df |> filter(if_any(everything(), is.na))

View(.Last.value)
```

```{r}
write_csv(df, "dat/df_final.csv")
```

# Análisis de datos

## 1. Análisis de sensibilidad de los métodos bayesianos

### 1.1. Análisis de la potencia

```{r}
df_potencia <- df |> filter(TE > 0 & modpob > 0) |> select(ID:N)
# ¿Excluimos el minimal por no tener efectos aleatorios?
```

### Pre-procesamiento

Tendremos que transformar el dataframe a formato 'long'. Queremos obtener una
única variable (método bayesiano) y que cada nivel de la variable intra-sujeto
sea cada una de los métodos de estimación obtenidos.

```{r}
df_potencia_long <- df_potencia |> 
  gather(key = "method", value = "value", dec_bunif, dec_bcauchy1, dec_bcauchy2, dec_bcauchy3, dec_bnormal1, dec_bnormal2, dec_bnormal3) |> 
  convert_as_factor(ID, method)
```

### Análisis estadístico

```{r}
df_potencia_long |> 
  group_by(method) |> 
  get_summary_stats(value, type = "mean_sd")

#Coincide con la sección "Potencia" de la tabla 3.1.
```

```{r}
df_potencia_long |> 
  group_by(method) |> 
  identify_outliers(value)
```

```{r}
res.aov <- anova_test(
  data = df_potencia_long,
  dv = value,
  wid = ID,
  within = method,
  between = c(modpob, TE, MR, N),
  type = 3,
  effect.size = "pes"
)

get_anova_table(res.aov)

# Duda: en Resultados hablamos de los resultados del ANOVA de tres factores inter-sujetos (TE, MR y N), pero en la sintaxis también aparece "modpob".

#Los tamaños del efecto no coinciden exactamente con los reportados en la
#primera sección (partial eta square 0.011 del método, aquí es 0.002, aunque 
#va en concordancia).
```

## 1.2. Análisis de la tasa de error tipo I

### Pre-procesamiento

```{r}
df_tdeI_bayes <- df |> filter(TE == 0 & modpob > 0) |> select(ID:N)
# ¿Excluimos el minimal por no tener efectos aleatorios?

df_tdeI_bayes
```

```{r}
df_tdeI_bayes_long <- df_tdeI_bayes |> 
  gather(key = "method", value = "value", dec_bunif, dec_bcauchy1, dec_bcauchy2, dec_bcauchy3, dec_bnormal1, dec_bnormal2, dec_bnormal3) |> 
  convert_as_factor(ID, method)
```

### Análisis estadístico

```{r}
df_tdeI_bayes_long |> 
  group_by(method) |> 
  get_summary_stats(value, type = "mean_sd")

#Coincide con la sección "Tasa de error tipo I" de la tabla 3.1.
```

```{r}
df_tdeI_bayes_long |> 
  group_by(method) |> 
  identify_outliers(value)

#Hay 4130 outliers
```

```{r}
res.aov_tdeI <- anova_test(
  data = df_tdeI_bayes_long,
  dv = value,
  wid = ID,
  within = method,
  between = c(modpob, MR, N),
  type = 3,
  effect.size = "pes"
)

get_anova_table(res.aov_tdeI)

# Duda: en Resultados hablamos de los resultados del ANOVA de tres factores inter-sujetos (TE, MR y N), pero en la sintaxis también aparece "modpob".Aquí, además, tenemos que quitar "TE" (sólo tiene un nivel, 0)

#Los tamaños del efecto coinciden exactamente con los reportados en la
#primera sección (partial eta square 0.0000; aqui igual).
```

## 1.3. Análisis de la proporción de modelos correctamente seleccionados por los métodos bayesianos

### Pre-procesamiento

Aquí utilizamos toda la muestra, sin filtros. Lo hacemos por un lado con WAIC y
otro con LOO para ver si hay diferencias.

#### WAIC

```{r}
df_seleccion_WAIC <- df |> select(ID, starts_with("sel_b"), modpob, TE, MR, N)
df_seleccion_WAIC
```

```{r}
df_seleccion_WAIC_long <- df_seleccion_WAIC |> 
  gather(key = "method", value = "value", sel_bnormal1, sel_bnormal2, sel_bnormal3, sel_bcauchy1, sel_bcauchy2, sel_bcauchy3, sel_bunif) |> 
  convert_as_factor(ID, method)

df_seleccion_WAIC_long
```

#### LOO

```{r}
df_seleccion_LOO <- df |> select(ID, starts_with("loo_"), modpob, TE, MR, N)
df_seleccion_LOO
```

```{r}
df_seleccion_LOO_long <- df_seleccion_LOO |> 
  gather(key = "method", value = "value", LOO_bn1, LOO_bn2, LOO_bn3, LOO_bc1, LOO_bc2, LOO_bc3, LOO_unif) |> 
  convert_as_factor(ID, method)

df_seleccion_LOO_long
```

### Análisis estadístico

#### WAIC

```{r}
df_seleccion_WAIC_long |> 
  group_by(method) |> 
  get_summary_stats(value, type = "mean_sd")

# No coincide exactamente con los valores de la tabla 3.1. (Tasa de acierto (selección del modelo) aunque los valores son muy parecidos.
```

```{r}
df_seleccion_WAIC_long |> 
  group_by(method) |> 
  identify_outliers(value)

#Hay 91824 outliers
```

```{r}
res.aov_sel.waic <- anova_test(
  data = df_seleccion_WAIC_long,
  dv = value,
  wid = ID,
  within = method,
  between = c(modpob, TE, MR, N),
  type = 3,
  effect.size = "pes"
)

get_anova_table(res.aov_sel.waic)
# No coinciden exactamente, pero sí están en torno a los mismos valores (y no existirían por tanto diferencias:
# bayesianos (F(6; 428316) = 1,361; p = 0,226; η 2 parcial = 0, 000 en el texto).
```

#### LOO

```{r}
df_seleccion_LOO_long |> 
  group_by(method) |> 
  get_summary_stats(value, type = "mean_sd")

# Dan cifras más altas que con WAIC; sigue sin coincidir con el texto, pero van en el mismo sentido (no hay muchas diferencias).
```

```{r}
df_seleccion_LOO_long |> 
  group_by(method) |> 
  identify_outliers(value)

#Hay 89313 outliers
```

```{r}
res.aov_sel.loo <- anova_test(
  data = df_seleccion_LOO_long,
  dv = value,
  wid = ID,
  within = method,
  between = c(modpob, TE, MR, N),
  type = 3,
  effect.size = "pes"
)

get_anova_table(res.aov_sel.loo)
# No coinciden exactamente, pero sí están en torno a los mismos valores (y no existirían por tanto diferencias:
# bayesianos (F(6; 428316) = 1,361; p = 0,226; η 2 parcial = 0, 000 en el texto).
```

Tras contrastar el análisis de sensibilidad y comprobar que no hay grandes dife-
rencias entre las diferentes combinaciones de distribuciones previas, decidimos
seguir el análisis como método bayesiano los resultados de la simulación
establecidos por la cauchy 0, 10.

#2. Evaluar el rendimiento de la selección del modelo.

Se crean cuatro variables politómicas, una por cada índice de ajuste relativo
empleado, que registran el modelo que selecciona cada índice (cuántas veces
escogen el maximal, los parciales y el minimal)

```{r}
#TODO: no tengo muy claro cómo explicar esto.
```

## WAIC

### ¿Qué modelo selecciona cauchy 1?

```{r}
selec_WAIC <- data_WAIC |> 
  mutate(
    MODELO_SELECCIONADO_C1 = case_when(
      (max_WAIC_c1_brms < int_WAIC_c1_brms) & (max_WAIC_c1_brms <  slop_WAIC_c1_brms) & (max_WAIC_c1_brms <  min_WAIC_brms) ~ 3, #maximal
      (slop_WAIC_c1_brms < max_WAIC_c1_brms) & (slop_WAIC_c1_brms < int_WAIC_c1_brms) & (slop_WAIC_c1_brms <  min_WAIC_brms) ~ 2, #slopes
      (int_WAIC_c1_brms < max_WAIC_c1_brms) & (int_WAIC_c1_brms <  slop_WAIC_c1_brms) & (int_WAIC_c1_brms <  min_WAIC_brms) ~ 1, #intercepts
      (min_WAIC_brms < max_WAIC_c1_brms) & (min_WAIC_brms < int_WAIC_c1_brms) & (min_WAIC_brms < slop_WAIC_c1_brms) ~ 0, #minimal
    ),
    MODELO_SELECCIONADO_C1 = factor(
      x = MODELO_SELECCIONADO_C1,
      levels = c("0", "1", "2", "3"),
      labels = c("Minimal", "Parcial - intersecciones", "Parcial - pendientes", "Maximal")
    )
  ) |> select(ID, modpob, TE, MR, N, MODELO_SELECCIONADO_C1)

selec_WAIC
```

Para ver un análisis cualitativo de los errores de selección de modelo por
cauchy 1, utilizamos la variable "selección correcta del modelo (sel_bcauchy1)"
como filtro y exploramos las frecuencias de la variable
"MODELO_SELECCIONADO_C1". Para ello juntamos ambas en un dataset llamado WAIC.

```{r}
WAIC <- selec_WAIC |> left_join(selecciones_WAIC |> select(sel_bcauchy1, ID, modpob, TE, MR, N))
```

```{r}
error_WAIC <- WAIC |> filter(sel_bcauchy1 == 0) |> select(ID, modpob, TE, MR, N, MODELO_SELECCIONADO_C1)

error_WAIC
```

```{r}
error_WAIC <- error_WAIC |> 
  count(MODELO_SELECCIONADO_C1) |> 
  mutate(percent = n / sum(n)*100)

error_WAIC

error_WAIC |> 
  ggplot(aes(x = MODELO_SELECCIONADO_C1, y = percent)) +
  geom_bar(stat = "identity", fill = wes_palette("Darjeeling1")[4:1] ) +
  geom_text(aes(label = paste0(round(percent, 1), "%")), vjust = -0.5, size = 4) +
  labs(
    title = "Distribución de errores en la selección del modelo por WAIC",
    x = "Modelo seleccionado cuando la decisión es incorrecta",
    y = "Porcentaje",
    caption = "Nota: Distribución de frecuencias filtrando por la selección incorrecta del índice de ajuste relativo"
  ) +
  ylim(0, 100) +
  theme_minimal()

```

## LOO

### ¿Qué modelo selecciona cauchy 1?

```{r}
selec_LOO <- data_LOO |> 
  mutate(
    MODELO_SELECCIONADO_C1_loo = case_when(
      (max_LOO_c1_brms < int_LOO_c1_brms) & (max_LOO_c1_brms <  slop_LOO_c1_brms) & (max_LOO_c1_brms <  min_LOO_brms) ~ 3, #maximal
      (slop_LOO_c1_brms < max_LOO_c1_brms) & (slop_LOO_c1_brms < int_LOO_c1_brms) & (slop_LOO_c1_brms <  min_LOO_brms) ~ 2, #slopes
      (int_LOO_c1_brms < max_LOO_c1_brms) & (int_LOO_c1_brms <  slop_LOO_c1_brms) & (int_LOO_c1_brms <  min_LOO_brms) ~ 1, #intercepts
      (min_LOO_brms < max_LOO_c1_brms) & (min_LOO_brms < int_LOO_c1_brms) & (min_LOO_brms < slop_LOO_c1_brms) ~ 0, #minimal
    ),
    MODELO_SELECCIONADO_C1_loo = factor(
      x = MODELO_SELECCIONADO_C1_loo,
      levels = c("0", "1", "2", "3"),
      labels = c("Minimal", "Parcial - intersecciones", "Parcial - pendientes", "Maximal")
    )
  ) |> select(ID, modpob, TE, MR, N, MODELO_SELECCIONADO_C1_loo)

selec_LOO
```

Para ver un análisis cualitativo de los errores de selección de modelo por
cauchy 1, utilizamos la variable "selección correcta del modelo (sel_bcauchy1)"
como filtro y exploramos las frecuencias de la variable
"MODELO_SELECCIONADO_C1". Para ello juntamos ambas en un dataset llamado WAIC.

```{r}
LOO <- selec_LOO |> left_join(selecciones_LOO |> select(LOO_bc1, ID, modpob, TE, MR, N))
```

```{r}
error_LOO <- LOO |> filter(LOO_bc1 == 0) |> select(ID, modpob, TE, MR, N, MODELO_SELECCIONADO_C1_loo)

error_LOO
```

```{r}
error_LOO <- error_LOO |> 
  count(MODELO_SELECCIONADO_C1_loo) |> 
  mutate(percent = n / sum(n)*100)

error_LOO

error_LOO |> 
  ggplot(aes(x = MODELO_SELECCIONADO_C1_loo, y = percent)) +
  geom_bar(stat = "identity", fill = wes_palette("Darjeeling1")[4:1]) +
  geom_text(aes(label = paste0(round(percent, 1), "%")), vjust = -0.5, size = 4) +
  labs(
    title = "Distribución de errores en la selección del modelo por LOO",
    x = "Modelo seleccionado cuando la decisión es incorrecta",
    y = "Porcentaje",
    caption = "Nota: Distribución de frecuencias filtrando por la selección incorrecta del índice de ajuste relativo"
  ) +
  ylim(0, 100) +
  theme_minimal()
```

## AIC

### ¿Qué modelo selecciona AIC?

```{r}
selec_AIC <- data_AIC |> 
  mutate(
    MODELO_SELECCIONADO_AIC = case_when(
      (max_AIC < int_AIC) & (max_AIC <  slop_AIC) & (max_AIC <  min_AIC) ~ 3, #maximal
      (slop_AIC < max_AIC) & (slop_AIC < int_AIC) & (slop_AIC <  min_AIC) ~ 2, #slopes
      (int_AIC < max_AIC) & (int_AIC <  slop_AIC) & (int_AIC <  min_AIC) ~ 1, #intercepts
      (min_AIC < max_AIC) & (min_AIC < int_AIC) & (min_AIC < slop_AIC) ~ 0, #minimal
    ),
    MODELO_SELECCIONADO_AIC = factor(
      x = MODELO_SELECCIONADO_AIC,
      levels = c("0", "1", "2", "3"),
      labels = c("Minimal", "Parcial - intersecciones", "Parcial - pendientes", "Maximal")
    )
  ) |> select(ID, modpob, TE, MR, N, MODELO_SELECCIONADO_AIC)

selec_AIC
```

Para ver un análisis cualitativo de los errores de selección de modelo por la
perspectiva frecuentista (AIC) utilizamos la variable "selección correcta del
modelo (sel_lmerAIC)" como filtro y exploramos las frecuencias de la variable
"MODELO_SELECCIONADO_AIC". Para ello juntamos ambas en un dataset llamado AIC.

```{r}
AIC <- selec_AIC |> left_join(seleccion_AIC |> select(sel_lmerAIC, ID, modpob, TE, MR, N))
```

```{r}
error_AIC <- AIC |> filter(sel_lmerAIC == 0) |> select(ID, modpob, TE, MR, N, MODELO_SELECCIONADO_AIC)

error_AIC
```

```{r}
error_AIC <- error_AIC |> 
  count(MODELO_SELECCIONADO_AIC) |> 
  mutate(percent = n / sum(n)*100)

error_AIC

error_AIC |> 
  ggplot(aes(x = MODELO_SELECCIONADO_AIC, y = percent)) +
  geom_bar(stat = "identity", fill = wes_palette("Darjeeling1")[4:1] ) +
  geom_text(aes(label = paste0(round(percent, 1), "%")), vjust = -0.5, size = 4) +
  labs(
    title = "Distribución de errores en la selección del modelo por AIC",
    x = "Modelo seleccionado cuando la decisión es incorrecta",
    y = "Porcentaje",
    caption = "Nota: Distribución de frecuencias filtrando por la selección incorrecta del índice de ajuste relativo"
  ) +
  ylim(0, 100) +
  theme_minimal()
```

## BIC

### ¿Qué modelo selecciona BIC?

```{r}
selec_BIC <- data_BIC |> 
  mutate(
    MODELO_SELECCIONADO_BIC = case_when(
      (max_BIC < int_BIC) & (max_BIC <  slop_BIC) & (max_BIC <  min_BIC) ~ 3, #maximal
      (slop_BIC < max_BIC) & (slop_BIC < int_BIC) & (slop_BIC <  min_BIC) ~ 2, #slopes
      (int_BIC < max_BIC) & (int_BIC <  slop_BIC) & (int_BIC <  min_BIC) ~ 1, #intercepts
      (min_BIC < max_BIC) & (min_BIC < int_BIC) & (min_BIC < slop_BIC) ~ 0, #minimal
    ),
    MODELO_SELECCIONADO_BIC = factor(
      x = MODELO_SELECCIONADO_BIC,
      levels = c("0", "1", "2", "3"),
      labels = c("Minimal", "Parcial - intersecciones", "Parcial - pendientes", "Maximal")
    )
  ) |> select(ID, modpob, TE, MR, N, MODELO_SELECCIONADO_BIC)

selec_BIC
```

Para ver un análisis cualitativo de los errores de selección de modelo por la
perspectiva frecuentista (BIC) utilizamos la variable "selección correcta del
modelo (sel_lmerBIC)" como filtro y exploramos las frecuencias de la variable
"MODELO_SELECCIONADO_BIC". Para ello juntamos ambas en un dataset llamado BIC.

```{r}
BIC <- selec_BIC |> left_join(seleccion_BIC |> select(sel_lmerBIC, ID, modpob, TE, MR, N))
```

```{r}
error_BIC <- BIC |> filter(sel_lmerBIC == 0) |> select(ID, modpob, TE, MR, N, MODELO_SELECCIONADO_BIC)

error_BIC
```

```{r}
error_BIC <- error_BIC |> 
  count(MODELO_SELECCIONADO_BIC) |> 
  mutate(percent = n / sum(n)*100)

error_BIC

error_BIC |> 
  ggplot(aes(x = MODELO_SELECCIONADO_BIC, y = percent)) +
  geom_bar(stat = "identity", fill = wes_palette("Darjeeling1")[4:1] ) +
  geom_text(aes(label = paste0(round(percent, 1), "%")), vjust = -0.5, size = 4) +
  labs(
    title = "Distribución de errores en la selección del modelo por BIC",
    x = "Modelo seleccionado cuando la decisión es incorrecta",
    y = "Porcentaje",
    caption = "Nota: Distribución de frecuencias filtrando por la selección incorrecta del índice de ajuste relativo"
  ) +
  ylim(0, 100) +
  theme_minimal()
```

## ¿Hay diferencias en la selección del modelo correcto en función de las condiciones simuladas?

### Pre-procesamiento

Tendremos que transformar el dataframe a formato 'long'. Queremos obtener una
única variable (método bayesiano) y que cada nivel de la variable intra-sujeto
sea cada una de los métodos de estimación obtenidos.

```{r}
df_seleccion_long <- df |> select(sel_lmerAIC, sel_lmerBIC, sel_bcauchy1, LOO_bc1, ID, modpob, TE, MR, N) |> 
  gather(key = "Index", value = "value", sel_lmerAIC, sel_lmerBIC, sel_bcauchy1, LOO_bc1) |> 
  convert_as_factor(ID, Index)
```

### Análisis estadístico

```{r}
df_seleccion_long |> 
  group_by(Index) |> 
  get_summary_stats(value, type = "mean_sd")

```

```{r}
#Interacción índice x modelo poblacional
df_seleccion_long |> 
  group_by(Index, modpob) |> 
  get_summary_stats(value, type = "mean_sd")

```

```{r}
#Interacción índice x TE
df_seleccion_long |> 
  group_by(Index, TE) |> 
  get_summary_stats(value, type = "mean_sd")

```

```{r}
#Interacción índice x N
df_seleccion_long |> 
  group_by(Index, N) |> 
  get_summary_stats(value, type = "mean_sd")

```

```{r}
#Interacción índice x MR
df_seleccion_long |> 
  group_by(Index, MR) |> 
  get_summary_stats(value, type = "mean_sd")

```

```{r}
df_seleccion_long |> 
  group_by(Index) |> 
  identify_outliers(value)

#Hay 43430 outliers
```

```{r}
res.aov <- anova_test(
  data = df_seleccion_long,
  dv = value,
  wid = ID,
  within = Index,
  between = c(modpob, TE, MR, N),
  type = 3,
  effect.size = "pes"
)

get_anova_table(res.aov)
# Nos interesan sobre todo las interacciones (o las medias):
# -- modpob*index: modpob:Index  4.93 117212.5 2883.846  0.00e+00     * 0.1080000
# -- n*index: N:Index  3.28 117212.5  213.470 8.10e-151     * 0.0060000
# -- MR*index:  MR:Index  4.93 117212.5   88.849  2.84e-92     * 0.0040000
# -- TE*Index: no significativa TE:Index  3.28 117212.5    2.217  7.80e-02       0.0000621
```

# 3. Potencia y tasa de error tipo I condicionada a la selección del modelo

Se trata de crear una variable por cada índice de ajuste (WAIC, LOO, AIC, BIC)
que señale si la selección del moedelo ha sido la correcta (cuatro variables
dicotómicas) teniendo en cuenta el modelo seleccionado por el índice y los
valores criterio. Por ejemplo, para ver si el modelo minimal se ha seleccionado
correctamente, tiene que coincidir que el modelo seleccionado sea el minimal y
que al mismo tiempo, se cumpla que el efecto de la intervención para el modelo
seleccionado (en este ejemplo, el minimal) no contenga el 0 - es decir, la
ausencia de efecto.

```{r}
data_obj3 <- data |> left_join(selec_WAIC)
data_obj3 <- data_obj3 |> left_join(selec_LOO)
data_obj3 <- data_obj3 |> left_join(selec_AIC)
data_obj3 <- data_obj3 |> left_join(selec_BIC)
```

```{r}
data_obj3 <- data_obj3 |> 
  mutate(
    decision_WAIC_cond = case_when(
      MODELO_SELECCIONADO_C1 == "Minimal" & (min_g10_li_brms > 0 | min_g10_ls_brms < 0) ~ 1, #correcto: se ha seleccionado el minimal y el efecto de la intervención no contiene el 0
      MODELO_SELECCIONADO_C1 == "Minimal" & (min_g10_li_brms <= 0 & min_g10_ls_brms >= 0) ~ 0, #incorrecto: se ha seleccionado el minimal y el efecto de la intervención contiene el 0
      
      MODELO_SELECCIONADO_C1 == "Parcial - intersecciones" & (int_g10_li_c1_brms > 0 | int_g10_ls_c1_brms < 0) ~ 1,
      MODELO_SELECCIONADO_C1 == "Parcial - intersecciones" & (int_g10_li_c1_brms <= 0 & int_g10_ls_c1_brms >= 0) ~ 0,
      
      MODELO_SELECCIONADO_C1 == "Parcial - pendientes" & (slop_g10_li_c1_brms > 0 | slop_g10_ls_c1_brms < 0) ~ 1,
      MODELO_SELECCIONADO_C1 == "Parcial - pendientes" & (slop_g10_li_c1_brms <= 0 & slop_g10_ls_c1_brms >= 0) ~ 0,
      
      MODELO_SELECCIONADO_C1 == "Maximal" & (max_g10_li_c1_brms > 0 | max_g10_ls_c1_brms < 0) ~ 1,
      MODELO_SELECCIONADO_C1 == "Maximal" & (max_g10_li_c1_brms <= 0 & max_g10_ls_c1_brms >= 0) ~ 0
    ),
    
    
    decision_LOO_cond = case_when(
      MODELO_SELECCIONADO_C1_loo == "Minimal" & (min_g10_li_brms > 0 | min_g10_ls_brms < 0) ~ 1, #correcto: se ha seleccionado el minimal y el efecto de la intervención no contiene el 0
      MODELO_SELECCIONADO_C1_loo == "Minimal" & (min_g10_li_brms <= 0 & min_g10_ls_brms >= 0) ~ 0, #incorrecto: se ha seleccionado el minimal y el efecto de la intervención contiene el 0
      
      MODELO_SELECCIONADO_C1_loo == "Parcial - intersecciones" & (int_g10_li_c1_brms > 0 | int_g10_ls_c1_brms < 0) ~ 1,
      MODELO_SELECCIONADO_C1_loo == "Parcial - intersecciones" & (int_g10_li_c1_brms <= 0 & int_g10_ls_c1_brms >= 0) ~ 0,
      
      MODELO_SELECCIONADO_C1_loo == "Parcial - pendientes" & (slop_g10_li_c1_brms > 0 | slop_g10_ls_c1_brms < 0) ~ 1,
      MODELO_SELECCIONADO_C1_loo == "Parcial - pendientes" & (slop_g10_li_c1_brms <= 0 & slop_g10_ls_c1_brms >= 0) ~ 0,
      
      MODELO_SELECCIONADO_C1_loo == "Maximal" & (max_g10_li_c1_brms > 0 | max_g10_ls_c1_brms < 0) ~ 1,
      MODELO_SELECCIONADO_C1_loo == "Maximal" & (max_g10_li_c1_brms <= 0 & max_g10_ls_c1_brms >= 0) ~ 0
    ),
    
    decision_AIC_cond = case_when(
      MODELO_SELECCIONADO_AIC == "Minimal" & min_g10_pval_lmer < 0.05 ~ 1,
      MODELO_SELECCIONADO_AIC == "Minimal" & min_g10_pval_lmer >= 0.05 ~ 0,
      
      MODELO_SELECCIONADO_AIC == "Parcial - intersecciones" & int_g10_pval_lmer < 0.05 ~ 1,
      MODELO_SELECCIONADO_AIC == "Parcial - intersecciones" & int_g10_pval_lmer >= 0.05 ~ 0,
      
      MODELO_SELECCIONADO_AIC == "Parcial - pendientes" & slop_g10_pval_lmer < 0.05 ~ 1,
      MODELO_SELECCIONADO_AIC == "Parcial - pendientes" & slop_g10_pval_lmer >= 0.05 ~ 0,
      
      MODELO_SELECCIONADO_AIC == "Maximal" & max_g10_pval_lmer < 0.05 ~ 1,
      MODELO_SELECCIONADO_AIC == "Maximal" & max_g10_pval_lmer >= 0.05 ~ 0
    ),
    
    decision_BIC_cond = case_when(
      MODELO_SELECCIONADO_BIC == "Minimal" & min_g10_pval_lmer < 0.05 ~ 1,
      MODELO_SELECCIONADO_BIC == "Minimal" & min_g10_pval_lmer >= 0.05 ~ 0,
      
      MODELO_SELECCIONADO_BIC == "Parcial - intersecciones" & int_g10_pval_lmer < 0.05 ~ 1,
      MODELO_SELECCIONADO_BIC == "Parcial - intersecciones" & int_g10_pval_lmer >= 0.05 ~ 0,
      
      MODELO_SELECCIONADO_BIC == "Parcial - pendientes" & slop_g10_pval_lmer < 0.05 ~ 1,
      MODELO_SELECCIONADO_BIC == "Parcial - pendientes" & slop_g10_pval_lmer >= 0.05 ~ 0,
      
      MODELO_SELECCIONADO_BIC == "Maximal" & max_g10_pval_lmer < 0.05 ~ 1,
      MODELO_SELECCIONADO_BIC == "Maximal" & max_g10_pval_lmer >= 0.05 ~ 0
    )
  ) |> select(ID, modpob, TE, MR, N, decision_WAIC_cond, decision_LOO_cond, decision_AIC_cond, decision_BIC_cond)

```

```{r}
data_obj3 |> summary()
```

Para analizar la potencia condicionada a la selección del modelo, tenemos que
realizar un ANOVA de medidas repetidas sobre las decisiones condicionadas, todo
ello con el filtro de "TE \> 0" (porque si no hay un efecto que detectar, la
potencia pierde un poco el sentido teórico).

```{r}
data_obj3_filtered <- data_obj3 |> filter(TE > 0)

data_obj3
data_obj3_filtered
```

```{r}

```
